Inventaris van het archief van de Bevelhebber der Strijdkrachten in het Oosten, 1942-1946
Nationaal Archief, Den Haag
Verdediging van Nederlands-Indië algemeen
65
Bescherming van vaarwaters, havens of open ankerplaatsen tegen onderzeeboten
66
Portparties
67
Gegevens havens, reden, voorraden, militaire gebouwen, vaarwaters, enz. BAZ's
68
Gegevens mijnenvelden
71
Militarisatie van beroepshavenmeesters en Europese loodsen
74
Noodvictualiën voor reddingsboten en vlotten
75
Geschiedenis
76
Evacuatie bescheiden
80
Geneeskundige dienst verzorging Nederlands-Indië
84
Krijgsraad (zaken)
85
Diversen organisatie
86
Postzaken
Operaties
87
Operaties eigen schepen
88
Operaties eigen vliegtuigen
89
Operaties in geallieerd verband
90
Operaties buitenlandse mogendheden
91
Operaties door het leger
92
Operaties marine-leger
95
Operatiebevelen commandant der zeemacht
96
Operatiebevelen commandant der marine
97
Operatiebevelen eskadercommandant
98
Operatiebevelen van commandanten van schepen, maritieme middelen
99
Operatiebevelen commandant leger (KNIL)
102
Operationele inlichtingen
105
Dislocatie eigen schepen
106
Dislocatie eigen vliegtuigen
107
Dislocatie algemeen
108
Dislocatie schepen / vliegtuigen Nederland en West-Indië
109
Patrouillerapporten schepen algemeen
110
Patrouillerapporten onderzeeboten
111
Patrouillerapporten vliegtuigen
113
Reisrapporten oorlogsschepen
114
Reisrapporten vliegtuigen
115
Reisrapporten officieren tevens verslagen van persoonlijke reizen naar het buitenland
116
Gevechtsrapporten
117
Stafrapporten
Rapporten, verrichtingen van:
118
Slagkruisers
119
Kruisers
120
Torpedobootjagers
121
Kanonneerboten
122
Onderzeeboten, onderzeedienst
123
Mijnenleggers, mijnenvegers, mijnendienst
124
Torpedomotorboten
125
Patrouille motorboten, onderzeebootjagers, havendefensie
126
Escorteurs, korvetten, fregatten
127
Hulpschepen
128
Depotschepen
129
Inrichtingen aan de wal
130
Gouvernementsvaartuigen
131
Vliegkampen, vliegtuigen, vliegtuigmoederschepen
132
Verrichtingen marine / leger tijdens de oorlog
133
Rapporten verrichtingen leger
136
Rapporten betreffende de mijnendienst in Nederlands-Indië
137
Rapporten betreffende de mijnendienst in Nederland
140
Rapporten lanceergegevens onderzeeboten
141
Rapporten lanceergegevens bovenwaterschepen
142
Rapporten lanceergegevens vliegtuigen
143
Oefeningen in eskaderverband (gezamenlijke en tactische)
144
Gevechtstactische oefeningen
145
Oefeningen bovenwaterschepen
146
Gevechtsschietoefeningen
147
Oefeningen mijnenleggen en mijnenvegen
148
Oefeningen onderzeeboten
149
Infanteristen-oefeningen
150
Oefeningen gecombineerd marine-leger c.q. luchtmacht, landingsdivisie
154
(Oorlogs-) dagboeken (uittreksels) schepen / vliegtuigen
155
Vaarorders
156
Reisorders
158
Bewegingen Nederlandse oorlogsschepen (ook naar het buitenland)
159
Bewegingen Nederlandse koopvaardijschepen (Algemeen)
160
Convooien
Algemeen
175
Circulaires commandant der zeemacht
176
Circulaires commandant der marine, eskadercommandant
177
Circulaires minister van Marine
178
Reizen gouverneur-generaal en hoofden van departementen
179
Reizen officieren Koninklijke Marine, opdrachten, verlof
180
Melden bij aankomst of vertrek van commandanten, officieren
181
Benoemingen, commando's, plaatsingen
182
Beëdigen
183
(On-)tevredenheidsbetuigingen, dankbetuigingen
184
Koninklijke onderscheidingen, c.q. buitenlandse
185
Bezoeken aan schepen en inrichtingen
186
Eerbewijzen en saluten
187
Ceremonies, inspecties
188
Parades, inspecties
189
Vieren van officiële feestdagen
190
Commissies
191
Marinebulletins
192
Aanvaringen, aan de grond lopen, schadevaringen
193
Bezoeken Nederlandse oorlogsschepen aan het buitenland
194
Bezoeken van buitenlandse oorlogsschepen
196
Vlootorders, Nederlands-Indië, Nederland, c.q. Engeland
197
Eskaderorders
198
Orders van blijvende aard
199
Orders en regelingen voor schepen van het eskader in verschillende havens
200
Bepalingen en voorschriften
201
Tactische voorschriften
202
Tabellen gevechtsschietoefeningen, stafvoorschriften
203
Bekwaamheid kanonniers
204
Afstandwaarnemers
205
Alarmrollen
206
Voorschriften van algemene aard
207
Tenue voorschriften
208
Rapporten processen verbaal gedragingen aan de wal
209
Desertie
217
Staat van oorlog en beleg, bevoegdheden militair gezag
218
Neutraliteitsrecht en prijsrecht
219
Internationale verdragen
220
Internationale bepalingen
221
Toelatingsbesluit vreemdelingen, emigratie
222
Optreden tegen vreemdelingen
223
Territoriale zee en maritieme kringen ordonnantie
224
Visserij ordonnantie, opsporen strafbare feiten op zee
225
Kustvisserij ordonnantie
226
Zout- en opiumregie ordonnantie
227
In- en uitvoer
228
Concessies voor exploitatie
231
Oliezaken (olierehabiliteit)
234
Staatsbladen
235
Gouvernementsbesluiten
236
Vergaderingen volksraad
237
Aangelegenheden betreffende kolonie (afstaan marine personeel aan Koloniën)
238
Verkeer en Waterstaat
239
Post, Telegraaf en Telefoon
240
Postvervoer marine
241
Nederlandse diplomatieke en consulaire ambtenaren
242
Politieke berichten en rapporten
243
Commissie van onderzoek
246
Persdienst en propaganda
247
Internationale politieke verslagen en politiek
248
Censuurbepalingen: publicatie van persartikelen door marinepersoneel, verboden lectuur
249
Lezingen
250
Geheimhouding scheepbewegingen
251
Spionage en inlichtingendienst
252
Sabotage
253
Organisaties, lidmaatschappen van clubs en verenigingen
254
Binnenlandse politiek (Soekarnobeweging)
257
Vijandelijke documenten en informatie
258
Civil affairs algemene opzet (CA)
259
Civil affairs personeelszaken (CA)
260
Krijgsgevangenen, behandeling, terugkeer (eigen) kampen (CA)
261
Geïnterneerden (burgers) (CA)
262
Krijgsgevangenen en geïnterneerden (vijandelijke) (CA)
263
Civil affairs materiële aangelegenheid (CA)
264
Maandverslagen en rapporten (CA)
265
Scheepsbouw
266
Degausing
267
Radar
268
Proeftochten
269
Vlootplannen
270
Dokken en havens
271
Topografische dienst
273
Gemeten mijl bakens enz.
274
Identiteitsplaatjes en oorlogszakboekjes
275
Namen van schepen
276
Verstrekking van boekwerken aan oorlogsschepen
277
Luchtbescherming
280
Diversen slagkruisers
281
Diverse torpedobootjagers
282
Diversen kanonneerboten / onderzeedienst
283
Diversen onderzeeboten / onderzeedienst
284
Diversen mijnenleggers / mijnenvegers / mijnendienst
285
Diversen torpedomotorboten / patrouillemotorboten / onder-zeebootjagers
286
Diversen escorteurs / korvetten / fregatten
287
Diversen hulpschepen / depotschepen
288
Diversen gouvernementsvaartuigen / gouvernementsmarine
289
Diversen vliegkampen / vliegen / vliegtuigmoederschepen
290
Diversen algemeen
293
Torpedomotorboten
Vliegdienst
301
Staat van vliegtuigen
302
Staat van vliegvelden
303
Staat van vliegtuigmoederschepen
304
Organisatie van de marinevliegdienst in Nederlands-Indië
305
Organisatie van de marinevliegdienst in Nederland
306
Organisatie van de militaire luchtvaartdienst in Nederlands-Indië
307
Organisatie van de militaire luchtvaartdienst in Nederland
308
Organisatie gronddienst
311
Aanschaffen nieuw materieel (vliegtuigen)
312
Afvoeren van de sterkte van vliegtuigen
313
Steunpunten (vliegtuigen)
314
Dislocatie van voorraden
315
Geheime vliegvelden
316
Benzine opslagplaatsen
320
Onderhoudsschema vliegtuigen
321
Transportdienst (vliegtuigen)
322
Ambulancedienst (vliegtuigen)
323
Vliegmedische dienst
324
Topografische dienst
325
Fotodienst (luchtfoto's)
326
Opleidingen
331
Kenmerken Nederlandse vliegtuigen
332
Kenmerken buitenlandse vliegtuigen
333
Vliegongevallen (processen verbaal noodlandingen)
334
Oefeningen (bommenwerpen, lanceren, leggen van mijnen)
335
Bewapening
336
Uitrusting
337
Proefnemingen
338
Vervoer burgerpassagiers met militaire luchtvaartdienst vliegtuigen - beschikbaar stellen vliegtuigpassage
339
Voorschriften en bepalingen ten behoeve van de militaire luchtvaartdienst
340
Personeel
341
Inlichtingen
342
Gegevens buitenlandse vliegdienst (vliegtuigen)
343
Vliegtuigbewegingen
350
Diverse vliegdienst
Radio en verbindingsdienst
351
Organisatie radio en verbindingsdienst Nederlans-Indië
352
Organisatie radio en verbindingsdienst Nederland
353
Organisatie binnenlands verkeer
354
Organisatie buitenlands verkeer
360
Radiostations (landstations) in Nederlands-Indië marine
361
Radiostations (landstations) in Nederland West-Indië marine
362
Radiostations (landstations) PTT in Nederlands-Indië
363
Mobilisatie radiostations
364
Particuliere concessiestations
365
Radiostations aan boord van oorlogsschepen
366
Radiostations aan boord vliegtuigen
367
Radiostations aan boord koopvaardijschepen
368
Radiostations aan boord gemilitariseerde gouvernementsmarine schepen met vast station
369
Radiostations algemeen (omroepstations)
370
Radiocommunicatie met schepen op zee
374
Geheime roepnamen
375
Roepnaamtabellen
376
Roepnamen voor oorlogsschepen / vliegtuigen
377
Roepnamen voor koopvaardijschepen
382
Rapporten radiodienst
383
Soorten van codes
385
Marinecode
386
Internationale Q code
387
Voorschriften
388
Bepalingen
389
Luisterdienst
390
Verbindingsdienst
391
Regeling radioverkeer CZM schepen / vliegtuigen
392
Frequentie verdeling
393
Bezettingstijden
394
Telegrammen
395
Telefoon
396
Telefonie
397
Weerberichten (meteorologische)
398
Marine kustwachtdienst
399
Kustwachtposten, seinposten, radio-, peil- en radar posten
400
Openbaar verkeer
401
PTT verbindingen
402
Samenwerking marine / leger
403
Samenwerking marine / PTT
404
Gegevens op radiogebied van vreemde naties
405
Silhouetten schepen / vliegtuigen
406
Noodseinen
407
Personeel
408
Chiffreuses
425
Diverse radio en verbindingsdienst
Mijnen
426
Mijnen
427
Spertonnen
Torpedo's, bommen en dieptebommen
431
Torpedo lanceerinrichtingen
432
Torpedo's
433
Torpedo vuurleiding
440
Bommen en dieptebommen
Stafbrieven
SB 1
Verslagen Java-Zee, krijgsverrichtingen, reis-, gevechts-, en evacuatierapporten daarop betrekking hebbende
SB 2
Algemene zaken betreffende het hoofdkwartier BSO in uitgebreide zin
SB 3
Patrouillerapporten
Onderverdeeld in: SB/3/1 - SB/3/6
SB/3/1
O 19
SB/3/2
O 21
SB/3/3
O 24
SB3/4
O 23
SB/3/5
K 14
SB/3/6
K 15
SB 4
Reisrapporten schepen en vliegtuigen
SB 5
Oorlogsdagboeken schepen en inrichtingen
SB 6
Operaties eigen schepen, vliegtuigen, mars- en operatie-bevelen, oefeningen
SB 7
Dislocatie eigen schepen, vliegtuigen
SB 8
Instructies
SB 9
Stafrapporten, stafgegevens
SB 10
Zeer geheime bescheiden o.a. rondschrijven en kaarten
SB 11
Gegevens Nederlandse oorlogsschepen en kaarten stafgegevens Nederlandse oorlogsschepen
SB 12
Handelsbescherming
SB 13
Materiële aangelegenheden
SB 14
Rondgezonden bescheiden en mededelingen, niet geheim of zeer geheim
SB 15
Rapporten verrichtingen schepen / inrichtingen / vliegtuigen / vla en vlp
Onderverdeeld in: SB/15/1 - SB/15/24
SB/15/1
Hoofdkwartier BSO
SB/15/2
MLD en de daarbij behorende detachementen
SB/15/3
Divisie mijnenvegers IV
SB/15/4
Hr.Ms. Soemba
SB/15/5
Hr.Ms. Heemskerck
SB/15/6
Hr.Ms. Tjerk Hiddes
SB/15/7
Hr.Ms. van Galen
SB/15/8
Hr.Ms. K 15
SB/15/9
Hr.Ms. Abraham Crijnssen
SB/15/10
Hr.Ms. K 12
SB/15/11
Hr.Ms. Tromp
SB/15/12
Hr.Ms. K X1
SB/15/13
Hr.Ms. O 21
SB/15/14
Hr.Ms. O 23
SB/15/15
Hr.Ms. Willem van der Zaan
SB/15/16
Hr.Ms. O 24
SB/15/17
Hr.Ms. K XIV
SB/15/18
Hr.Ms. Sumatra
SB/15/19
Hr.Ms. O 19
SB/15/20
Hr.Ms. Colombia
SB/15/21
Hoofd radio- en verbindingsdienst Australië
SB/15/22
Hr.Ms. Zuiderkruis
SB/15/23
Hr.Ms. Zwaardvisch
SB/15/24
Algemeen
SB 16
Nieuw materieel voor de MLD
SB 17
Diversen MLD
SB 18
Organisatie zowel marine als leger
SB 19
Korps Insulinde
SB 20
Operaties buitenlandse schepen en vliegtuigen
SB 21
Kruisers algemeen
SB 22
Torpedojagers algemeen
SB 23
Kanonneerboten algemeen
SB 24
Mijnenleggers en mijnendienst algemeen
SB 25
Mijnenvegers algemeen
SB 26
Torpedomotorboten algemeen
SB 27
Onderzeeboten algemeen
SB 28
Gouvernementsvaartuigen algemeen
SB 29
Vliegkampschepen algemeen
SB 30
Colombia (hulpschepen)
SB 31
Belangen marinepersoneel en gezinnen in het gebied
SB 32
Diversen
SB 33
Marinedepotschepen
SB 34
Dankbetuigingen (on-) tevredenheidsbetuigingen
SB 35
Overgave / overname bevel
SB 36
In- en uit dienststelling schepen
SB 37
Staat van oorlog en beleg
SB 38
Mariniersbrigade
SB 39
Bevrijding en transport krijgsgevangenen
SB 40
Uitzending personeel
SB 41
Overgave van de Japanners en herbezetting Nederlands-Indië
SB 42
Postzaken
SB 43
Commissie terugkeer officieren
SB 45
Geneeskundige dienst
SB 46
Politieke toestand Nederlands-Indië
SB 47
Repatriëren en evacueren marinepersoneel
Hoofdenlijst Staf Civil Affairs
S/CA 1
Algemene opzet civil affairs
S/CA 2
Personeelszaken
S/CA 3
Materieel
S/CA 4
Krijgsgevangenen en geïnterneerden
S/CA 5
Besluit van 3 april 1944 van wnd. gouverneur-generaal (omwisseling bankbiljetten)
S/CA 6
Maandverslagen en rapporten
Hoofdenlijst personeel
1942/1943 (gewijzigd in 1944)
P 1
Benoeming commandanten en stafofficieren
P 2
Reserve en dienstplicht (oproeping en groot verlof)
P 3
Verenigingsleven (belangenverenigingen e.d.)
P 4
Plaatsingen en detacheringen
P 5
Repatriëring
P 6
Aanneming en ontslag
P 7
Vermissing en desertie
P 8
Benoeming, bevordering, terugstelling in rang
P 9
Opleidingen en cursussen
P 10
Medailles en eretekens
P 11
Brevetten en aantekeningen
P 12
Examens en proeven
P 13
Burgerpersoneel diversen
P 14
Rapporten en processen verbaal (waaronder processen verbaal van verwonding)
P 15
Diversen
P 16
Verlof, passagieren, permissie
P 17
Verzoeken
P 18
Periodieken van personele aard
P 19
Uitzending
P 20
Beoordelingen, conduiterapporten, inlichtingenrapporten
P 21
Tevredenheidsbetuigingen, ontevredenheidsbetuigingen
P 22
Bemanningslijsten, mutatiestaten
P 23
Inspecties
P 24
Tenuevoorschriften
P 25
Achterblijven bij vertrek naar zee (door ziekte enz.)
P 26
Geneeskundige dienst, hospitaal en kampen
P 27
Militarisatie
P 28
Beëdiging officieren
P 29
Keuringen
P 30
Voorschriften, VVKM's, vlootorders
P 31
Rode Kruis
Personeel 1944 (aangevuld in 1945, gewijzigd in september 1946)
P 1
Benoeming commandanten en stafofficieren
P 2
Reserve en dienstplicht
P 3
Plaatsing en detachering
P 4
Overgang in vaste dienst en ontslag militair personeel
P 5
Overlijden
P 5a
Desertie
P 6
Bevorderingen en benoemingen officieren
P 6a
Bevorderingen en benoemingen schepelingen
P 7
Opleidingen en cursussen
P 8
Onderscheidingen, medailles
P 9
Brevetten, aantekeningen
P 10
Examens, proeven
P 11
Burgerpersoneelsaangelegenheden (aanbieding diensten, aanne-ming
P11a
Burgerpersoneel diversen
P 12
Rapporten, processen verbaal (w.o. processen verbaal van verwonding)
P 13
Verlof, passagieren, permissie
P 14
Verzoeken
P 15
Uitzending
P 16
Beoordelingen en inlichtingen
P 17
(On-) tevredenheidsbetuigingen
P 18
Bemanningslijsten, mutatiestaten
P 19
Personeelsgegevens
P 20
Tenuevoorschriften
P 21
Achterblijven bij vertrek naar zee wegens ziekte
P 22
Opname en ontslag Hospitaal
P 23
Militarisatie
P 24
Beëdiging
P 25
Keuringen militair personeel
P25a
Keuringen burgerpersoneel
P 26
Wijziging voorschriften, vlootorders, rondschrijvens
P 27
Reisaangelegenheden, reisopdrachten
P 28
Bekendmakingen BSO (Bevelhebber Strijdkrachten Oosten)
P 29
Plaatselijke dienst / bagage en eigendommen
P 30
Rode Kruis-aangelegenheden / krijgsgevangenen
P 31
Inlichtingen omtrent personeel betreffende overlijden en vermissing
P 32
Diversen
Aanvulling 1945
P 32
Kennisgevingen voorgenomen huwelijk / geboorteaangiften / echtscheidingen.
P 33
Diversen
P 34
Evacuatie / gezinshereniging
P 35
Beklagzaken
P 36
Geestelijke verzorging
P 37
Oorlogsvrijwilligers / verzoeken tot dienstneming bij de KM / reëngagement
P 38
Zeekrijgsraad, benoeming en ontheffing leden
P 39
Onderhoudsplicht / sociale zaken
P 40
Geneeskundige dienst
P 41
Postaangelegenheden
P 42
MARVA-aangelegenheden
P 43
Pensioenen inheemse schepelingen.
Beschrijving van de series en archiefbestanddelen
- Indices en agenda's, 1
  - Staf, 1.1
    - Register van ingekomen stukken., 1942-1943; 1; 1 band
      Voor de bijbehorende stukken, zie inv. nrs. 37-40.
    - Register van uitgaande stukken., 1942-1943; 2; 1 band
      Voor de bijbehorende stukken, zie inv. nrs. 29-36.
    - Inhoudsopgave bureau staf., 1942-1945; 3-5; 1 kaartsysteem
      Voor de bijbehorende stukken, zie inv. nrs. 29-40.
      - 1942-1943, 3
        Ingebonden als band.
      - 1944, 4
      - 1945, 5
    - Agenda van ingekomen en uitgaande stukken bij bureau operaties., 1942-1944; 6; 1 omslag
  - Civil affairs, 1.2
    - Inhoudsopgave., 1944-1945; 7; 1 kaartsysteem
      Voor de bijbehorende stukken, zie inv. nrs. 41-46.
  - Personeel, 1.3
    - Algemeen, 1.3.1
      - Inhoudsopgave., 1942-1945; 8-12; 1 kaartsysteem
        Voor de bijbehorende stukken, zie inv. nrs. 47-50.
        - 1942, 8
        - 1943, 9
        - 1944, 10
        - 1945, nrs. 1-13, 11
        - 1945, nrs. 14-40, 12
    - Geheim, 1.3.2
      - Inhoudsopgave., 1942-1945; 13-16; 1 kaartsysteem
        Voor de bijbehorende stukken, zie inv. nrs. 51-55.
        - 1942, 13
        - 1943, 14
        - 1944, 15
        - 1945, 16
    - Zeer geheim, 1.3.3
      - Inhoudsopgave., 1942-1945; 17-20; 1 kaartsysteem
        Voor de bijbehorende stukken, zie inv. nrs. 56-59.
        - 1942, 17
        - 1943, 18
        - 1944, 19
        - 1945, 20
  - Zeemacht, 1.4
    - Inhoudsopgave., 1945-1946; 21-22; 1 kaartsysteem
      Voor de bijbehorende stukken, zie inv. nrs. 60-67.
      - 1945, 21
      - 1946, 22
  - Zeemacht en landmacht, 1.5
    - Inhoudsopgave., 1945-1946; 23-24; 1 kaartsysteem
      Voor de bijbehorende stukken, zie inv. nrs. 68-70.
      - 1945, 23
      - 1946, 24
  - Nederlandse leger, 1.6
    - Inhoudsopgave., 1945-1946; 25; 1 kaartsysteem
      Voor de bijbehorende stukken, zie inv. nr. 72.
  - Landmacht, 1.7
    - Inhoudsopgave., 1945-1946; 26; 1 kaartsysteem
      Voor de bijbehorende stukken, zie inv. nr. 73.
  - Marinevoorlichting, 1.8
    - Inhoudsopgave., 1945-1946; 27; 1 kaartsysteem
  - Telegrammen, 1.9
    - Register van zeer geheime telegrammen., 1945 oktober 12-december 31; 28; 1 katern
- Serieel, 2
  - Staf, 2.1
    - Minuten van uitgaande stukken bij bureau operaties., 1942-1943; 29-36; 8 omslagen
      Voor de bijbehorende agenda zie inv. nr. 2.
      - Nrs. 1-40, 29
      - Nrs. 41-80, 30
      - Nrs. 81-120, 31
      - Nrs. 121-160, 32
      - Nrs. 161-200, 33
      - Nrs. 201-240, 34
      - Nrs. 241-280, 35
      - Nrs. 281-312, 36
    - Ingekomen stukken bij bureau operaties., 1942-1944; 37-40; 4 pakken
      Voor de bijbehorende agenda zie inv. nr. 1.
      - Nrs. 1-120, 37
      - Nrs. 121-240, 38
      - Nrs. 241-400, 39
      - Nrs. 401-623, 40
  - Civil affairs, 2.2
    - Ingekomen en minuten van uitgaande stukken., 1944-1945; 41-46; 4 omslagen, 1 pak en 1 stuk
      Voor de bijbehorende inhoudsopgave zie inv. nr. 7.
      Voor een hoofdenlijst zie bijlage 2 op pagina - 21 -.
      - Dossier S/CA 1. 1944-1945, 41; pak
      - Dossier S/CA 2. 1944-1945, 42
      - Dossier S/CA 3. 1944, 43
      - Dossier S/CA 4. 1944-1945, 44
      - Dossier S/CA 5. 1944, 45; 1 stuk
      - Dossier S/CA 6. 1945, 46
  - Personeel, 2.3
    - Algemeen, 2.3.1
      - Ingekomen en minuten van uitgaande stukken., 1942-1945; 47-50; 3 omslagen en 1 pak
        Voor de bijbehorende inhoudsopgave zie inv. nrs 8-12.
        - 1942, 47
        - 1943, 48
        - 1944, 49; pak
        - 1945, 50
    - Geheim, 2.3.2
      - Ingekomen en minuten van uitgaande stukken., 1942-1945; 51-55; 3 omslagen en 2 pakken
        Voor de bijbehorende inhoudsopgave zie inv. nrs 13-16.
        - 1942, 51
        - 1943, 52; pak
        - 1944, nrs. 2-26, 53
        - 1944, nrs.vanaf 32, 54; pak
        - 1945, 55
    - Zeer geheim, 2.3.3
      - Ingekomen en minuten van uitgaande stukken., 1942-1945; 56-59; 2 omslagen en 2 pakken
        Voor de bijbehorende inhoudsopgave zie inv. nrs 17-20.
        - 1942, 56
        - 1943, 57; pak
        - 1944, 58; pak
        - 1945, 59
  - Zeemacht, 2.4
    - Ingekomen en minuten van uitgaande stukken., 1945-1946; 60-67; 8 pakken
      Voor de bijbehorende inhoudsopgave zie inv. nr. 21-22.
      - 1945, nrs. Z 2-51, 60
      - Nrs. Z 54-136, 61
      - Nrs. Z 145-456, 62
      - 1946, nrs. Z 3-28, 63
      - Nrs. Z 29-67, 64
      - Nrs. Z 68-132, 65
      - Nrs. Z 135-290, 66
      - Nrs. Z 302-426, 67
  - Zeemacht en landmacht, 2.5
    - Ingekomen en minuten van uitgaande stukken., 1945-1946; 68-70; 3 pakken
      Voor de bijbehorende inhoudsopgave zie inv. nrs 23-24.
      - 1945, nrs. ZL 2-28, 68
      - 1945, nrs. ZL 29-397, 69
      - 1946, 70
  - Burgerlijke departementen, 2.6
    - Ingekomen en minuten van uitgaande stukken., 1945-1946; 71; 1 omslag
  - Nederlandse leger, 2.7
    - Ingekomen en minuten van uitgaande stukken., 1945-1946; 72; 1 omslag
      Voor de bijbehorende inhoudsopgave zie inv. nr. 25.
  - Landmacht, 2.8
    - Ingekomen en minuten van uitgaande stukken., 1945-1946; 73; 1 omslag
      Voor de bijbehorende inhoudsopgave zie inv. nr. 26.
  - Souschef staf, 2.9
    - Ingekomen en minuten van uitgaande stukken., 1942-1944; 74-78; 5 omslagen
      - 1942, 74
      - 1943, 75
      - 1944, 76
      - Inzake regelingen, overeenkomsten en instructies. 1942-1943, 77
      - Dossier "T&S". 1942-1943, 78
        Origineel kenmerk van dit dossier. Ondanks naspeuringen is niet meer te achterhalen wat de betekenis van deze aanduiding is. Mogelijk worden de convooien van Cardiff naar Clyde, van Trinidad naar Zuid-Amerika of Takoradi -Sierra Leone - Dakar bedoeld.
  - Telegrammen, 2.10
    - Algemeen, 2.10.1
      - Ingekomen telegrammen en parafrases daarvan., 1942-1945; 79-111; 33 omslagen
        - 1942 maart 6-27, nrs. 1-100, 79
        - maart 27-april 9, nrs. 101-200, 80
        - april 10-30, nrs. nrs. 201-300, 81
        - april 30-mei 12, nrs. 301-400, 82
        - mei 13-juni 2, nrs. 401-500, 83
        - juni 3-juli 1, nrs. 501-600, 84
        - juli 1-20, nrs. 601-700, 85
        - juli 20-augustus 5, nrs. 701-800, 86
        - augustus 5-18, nrs. 801-900, 87
        - augustus 18-september 18, nrs. 901-1000, 88
        - september 18-november 6, nrs. 1001-1100, 89
        - november 1-december 30, nrs. 1101-1163, 90
        - 1943 januari, nrs. 1-112, 91
        - februari, nrs. 113-204, 92
        - maart, nrs. 205-329, 93
        - april, nrs. 330-424, 94
        - mei, nrs. 425-551, 95
        - juni, nrs. 552-626, 96
        - juli, nrs. 627-694, 97
        - augustus, nrs. 695-780, 98
        - september, nrs. 788-860, 99
        - oktober, nrs. 861-951, 100
        - november, nrs. 952-1033, 101
        - december, nrs. 1034-1162, 102
        - 1944 januari-februari, nrs. 1-169, 103
        - maart-april, nrs. 170-336, 104
        - mei-juni, 337-471, 105
        - juli-augustus, nrs. 472-658, 106
        - september, nrs. 659-768, 107
        - oktober, nrs. 769-850, 108
        - november-december, nrs. 851-952, 109
        - 1945 januari-mei, nrs. 1-79, 110
        - oktober-november, nrs. 400-542, 111
      - Minuten van uitgaande telegrammen., 1942-1945; 112-126; 15 omslagen
        - 1942 maart 5-28, nrs. 1-102, 112
        - maart 28-mei 1, nrs. 103-226, 113
        - mei 5-juni 13, nrs. 227-359, 114
        - juni 15-augustus 7, nrs. 360-464, 115
        - augustus 7-oktober 9, nrs. 465-567, 116
        - oktober 9-december 31, nrs. 568-658, 117
        - 1943 januari-september, nrs. 1-327, 118
        - 1943 oktober -december, nrs. 328-507, 1944 januari-februari, nrs. 1-104, 119
        - maart-april, nrs. 105-213, 120
        - mei-juni, nrs. 214-309, 121
        - juni-augustus, nrs. 310-444, 122
        - september-oktober, nrs. 445-555, 123
        - november-december, nrs. 556-631, 124
        - 1945 januari-september, nrs. 1-136, 125
        - oktober-december, nrs. 137-248, 126
      - Ingekomen en minuten van uitgaande zeer geheime telegrammen., 1943-1946; 127-129; 3 omslagen
        - 1943-1944, 127
        - 1945, 128
        - 1946, 129
      - Ingekomen en minuten van uitgaande telegrammen., 1945-1946; 130-135; 6 pakken
        - Ingekomen 1945 november 20-29., 130
        - Ingekomen november 30-december 30., 131